臺灣彰化地方法院刑事判決　　　　　　　 94年度易字第895號
公　訴　人　臺灣彰化地方法院檢察署檢察官
被　　　告　戊○○
上列被告因竊盜案件，經檢察官聲請簡易判決處刑（94年度偵字
第3793號）及移送併案審理（94年度偵字第4024、4563、4817、
5207號），本院彰化簡易庭（94年度彰簡字第501號）認為不宜
，簽移本院改依通常程序審理判決如下：
    主  文
戊○○連續竊盜，累犯，處有期徒刑捌月。
扣案之鑰匙壹支沒收。
    事  實
一、戊○○前曾因施用毒品案件，經台灣高等法院台中分院於民
    國八十九年十二月七日判處應執行有期徒刑一年二月確定；
    後又因施用毒品、偽造文書等案件，經本院分別判處有期徒
    刑一年二月、八月、五月確定，並定應執行有期徒刑二年，
    上開有期徒刑一年二月及二年接續入監執行，於九十三年十
    二月十日縮短刑期執行完畢。詎猶不知悔改，竟基於意圖為
    自己不法所有之概括犯意，先於(一)、九十四年四月十日二十
    二時許，在彰化縣彰化市○○路○段四一五巷四六號前，以
    其所有之鑰匙一支竊取洪家隆所有車號OK—6437號自小貨車
    一部（價值約新台幣【下同】二萬六千元），得手後作為代
    步工具，嗣於同年、月十二日十六時四十分許在彰化縣彰化
    市○○路四九號前為警查獲，並扣得上開鑰匙一支；再於(二)
    、同年五月十一日十五時許，潛入鄭光賁所經營現由庚○○
    所管理位於彰化縣秀水鄉鶴鳴村永興巷九之一號二樓之「速
    普樂股份有限公司」（下稱速普樂公司）內（侵入建築物部
    分未據告訴），徒手竊取速普樂公司所有之電子IC板九十八
    塊，得手後放置於所駕駛之5R—0942號自小貨車上正欲離去
    之際，為警當場查獲，並扣得上開電子IC板九十八塊。又於
    (三)、同年五月十九日六時許，在彰化縣彰化市○○路二二０
    號對面，由丁○○所經營已停業未上鎖之工廠內，徒手竊取
    丁○○所有之鋁窗（價值約三千元），得手後再拆解成鋁條
    十六條（移送併辦意旨書誤載為八條），載至台中市○○路
    ○段五五七號，以二百二十八元之代價，出售給不知情之廖
    鋅彬。另於(四)、同年五月三十日五時二十七分許，在彰化縣
    彰化市○○路四十巷三號傳英機械企業股份有限公司（林乙
    定是負責人，下稱傳英公司）對面電線桿旁，徒手竊取傳英
    公司（移送併辦意旨書誤載為丙○○所有）所有之鐵板二塊
    後，交與年籍、姓名均不詳綽號「芥蘭」之友人持往變賣；
    於(五)、同年六月一日六時許，再度前往上開地點，徒手竊取
    傳英公司所有之鐵板一塊（鐵板三塊合計約三千元），因車
    速過快，鐵板掉落於車外，然因路旁有警察站崗，戊○○一
    時心虛，不敢撿拾而加速逃逸。嗣於同年六月一日十二時四
    十分許，為警循線查獲；末於(六)、同年六月七日十六時許，
    在彰化縣福興鄉○○路○段三三０巷一六七號元佑國際企業
    有限公司（下稱元佑公司）內，竊取該公司所有之沙發椅座
    乙組（含一、二、三人座、茶几）及圓桌一個（總計價值約
    三萬元），得手後將該組竊得之沙發及圓桌以自己所有之5R
    —0942號自小貨車運往自己位於彰化縣彰化市○○路九十四
    號家中擺放。嗣為警循線於同年六月八日十六時許在上開住
    處查獲。
二、案經彰化縣警察局鹿港、和美、彰化分局報請臺灣彰化地方
    法院檢察署檢察官偵查後聲請簡易判決處刑及移送併案審理
    。
　　理  由
一、訊據被告戊○○對於上揭事實欄編號(二)、(三)、(四)、(五)、(六)之
    犯罪事實固坦承不諱，惟對於事實欄編號(一)之犯罪事實則矢
    口否認有何竊盜犯行，辯稱：當時因為自己所有5R—0942號
    自小貨車引擎故障，因而向友人甲○○借用車號OK—6437號
    自小貨車，該自小貨車是甲○○偷的，係於九十四年四月十
    日下午五時許向甲○○借用，原約定借用一星期，因未交付
    任何證件，我亦不知道是贓車云云，惟查：
(一)、上開事實欄編號(一)、(二)、(三)、(四)、(五)、(六)等情，業據證人即
    被害人洪家隆、庚○○（速普樂公司負責人之父）、丁○○
    、丙○○（傳英公司負責人之兄）、己○○（元佑公司負責
    人之妻）先後於警詢中證述在卷，且證人廖鋅彬於警詢中亦
    證述確有以二二八元之代價向被告收購上開編號(三)所述之鋁
    條，此外，復有贓物認領保管清單四紙、現場照片二十二張
    、蒐證現場示意圖、車輛竊盜車牌失竊個別查詢報表、監視
    錄影帶翻拍照片五張在卷及扣案之鑰匙一支可證。從卷附照
    片及上開證人所述，可知各該物品仍有相當價值，殊難認為
    係屬廢棄物，被告所為當有不法所有意圖。
(二)、另證人甲○○先後於警詢、偵查及本院審理中均堅決否認有
    被告所指竊取車號OK—6437號自小貨車後，將該自小貨車提
    供被告使用（詳偵字第四０二四號偵查卷第四七、四八頁、
    本院九十四年九月二十日審判筆錄第三至七頁、九十四年十
    月四日審判筆錄第六頁），即使是證人即被告之女友乙○○
    ，其於本院所為之證詞，亦表示未見到借車之過程（詳九十
    四年十月四日審判筆錄第五頁），無法證明被告確實有向證
    人甲○○借用車號OK—6437號自小貨車一事，何況被告先是
    於九十四年四月十三日警詢筆錄中供稱：是在九十四年四月
    十一日二十時許向我朋友甲○○在彰化市○○路九四號前借
    得該部OK—6437號自小貨車云云；再於九十四年五月十二日
    警詢筆錄改稱：係伊持自己所有鑰匙一支竊取，甲○○亦有
    參與竊盜行為云云；另於本院準備程序中供稱：係在查獲前
    二天下午五時許向甲○○借用云云（詳九十四年八月十七日
    準備程序筆錄第三頁），先後陳述並不一致，所辯係向朋友
    甲○○借用云云，核屬事後卸責之詞，不足採信，應以其於
    九十四年五月十二日警詢中所述，係伊持自己所有鑰匙一支
    竊取等語，較為可採。
(三)、綜上所述，本件事證明確，被告連續竊盜犯行均堪以認定，
    應依法論科。
二、核被告戊○○所為，均係犯刑法第三百二十條第一項之竊盜
    罪。被告先後六次竊盜犯行，時間緊接，犯罪構成要件相同
    ，顯係基於概括之犯意，應依連續犯之規定，論以一罪，並
    加重其刑。又公訴人起訴事實雖未敘前開事實欄編號(一)、(三)
    、(四)、(五)、(六)之竊盜事實，然此部分之事實，與公訴人起訴
    之犯罪事實具有連續犯之裁判上一罪之關係，為起訴效力所
    及，本院自應併予審究。另被告前曾因施用毒品案件，經台
    灣高等法院台中分院於八十九年十二月七日判處應執行有期
    徒刑一年二月確定；後又因施用毒品、偽造文書等案件，經
    本院分別判處有期徒刑一年二月、八月、五月確定，並定應
    執行有期徒刑二年，上開有期徒刑一年二月及二年接續入監
    執行，於九十三年十二月十日縮短刑期執行完畢，有臺灣高
    等法院被告全國前案紀錄表及台灣彰化地方法院檢察署刑案
    資料查註紀錄表在卷可稽，其於刑之執行完畢後五年內再犯
    有期徒刑以上之罪，係屬累犯，依刑法第四十七條規定，加
    重其刑。爰審酌被告犯罪之動機、目的、手段、智識程度、
    對被害人所生之損害，被告本人所獲取之利益，及其犯罪後
    之態度等一切情狀，量處如主文所示之刑。至於扣案之鑰匙
    一支為被告所有供犯罪所用之物，應依法沒收。
據上論斷，依刑事訴訟法第四百五十二條、第二百九十九條第一
項前段，刑法第五十六條、第三百二十條第一項、第四十七條、
第三十八條第一項第二款，罰金罰鍰提高標準條例第一條前段，
判決如主文。
本案經檢察官何蕙君到庭執行職務。
中　　華　　民　　國　　94　　年　　10　　月　　25　　日
　　　　　　　　　臺灣彰化地方法院刑事第二庭
                            審判長  石馨文
　　　　　　　　　　　　　　法　官  黃齡玉
                            法  官  李水源
以上正本證明與原本無異。
如不服本判決，應於判決送達後10日內向本院提出上訴狀 (須附
繕本)。
中　　華　　民　　國　　94　　年　　11　　月　　8 　　日
                            書記官  廖建興
附錄本案論罪科刑法條全文
中華民國刑法第320條
(普通竊盜罪、竊佔罪)
意圖為自己或第三人不法之所有，而竊取他人之動產者，為竊盜
罪，處 5 年以下有期徒刑、拘役或 500 元以下罰金。
意圖為自己或第三人不法之利益，而竊佔他人之不動產者，依前
項之規定處斷。
前二項之未遂犯罰之。
